【裁判字號】    97,訴,3077
【裁判日期】    971231
【裁判案由】    清償借款
【裁判全文】
臺灣臺中地方法院民事判決              97年度訴字第3077號
原      告  國泰世華商業銀行股份有限公司
法定代理人  甲○○
訴訟代理人  丙○○
被      告  乙○○
上列當事人間請求清償借款事件，本院於民國97年12月30日言詞
辯論終結，判決如下：
    主      文
被告應給付原告新臺幣柒拾陸萬貳仟伍佰捌拾捌元，及自民國九
十一年十月五日起至清償日止，按週年利率百分之十點五計算之
利息。
訴訟費用新臺幣捌仟參佰柒拾元由被告負擔。
    事實及理由
一、原台灣第一信託投資股份有限公司於民國87年7月20日變更
    為匯通商業銀行股份有限公司，嗣於91年6月3日復更名為國
    泰商業銀行股份有限公司（下稱國泰銀行）。國泰銀行並於
    92年6月26日與世華聯合商業銀行股份有限公司（下稱世華
    銀行）合併，以世華銀行為存續銀行，嗣並於92年10月27日
    經濟部核准登記正式更名為國泰世華商業銀行股份有限公司
    （即本件原告），此有財政部台財融（二）字第0920028794
    號函及公司變更登記事項卡附卷可參。是原台灣第一信託投
    資股份有限公司之權利義務即由合併後存續並更名之本件原
    告概括承受，合先敘明。
二、本件被告住所雖非位於本院轄區，然兩造就本訴訟事件以合
    意定本院為第一審管轄法院，有原告提出之其他約定事項第
    8條約定為據，是依民事訴訟法第24條第1項前段之規定，本
    院就本事件自有管轄權。
三、原告主張：訴外人賴秀香於83年1月5日邀同被告為連帶保證
    人向原告借款新臺幣（下同）345萬元，借款期限至103年3
    月17日止，共分240期，每月為1期，約定按年息百分之10.5
    計付利息，本息按期平均攤還，月付金額兩期未付者，依約
    喪失期限利益，視為全部到期，應立即償還全部借款。詎賴
    秀香僅繳納利息至84年8月16日，餘款均未依約清償，全部
    債務視為到期，經原告就賴秀香設定之抵押物聲請強制執行
    及拍賣，而部分受償，惟尚欠貸款本金762,588元，及約定
    利息，屢經催討，均置之不理，而被告為連帶保證人，亦未
    清償，爰依消費借貸及連帶保證之法律關係，請求被告給付
    如主文第1項所示之本金及利息等語。並聲明：如主文第1項
    所示。
四、被告對於原告主張之事實不爭執，惟以：其目前經濟困難，
    無力清償等語置辯。並聲明：駁回原告之訴。
五、得心證之理由：
（一）原告主張之事實，業據原告提出與其所述情形相符之借據
      暨其他約定事項、本院執行處強制執行金額計算書分配表
      等影本各一件為證，而被告對於原告主張之事實，亦不爭
      執，雖辯稱：目前經濟困難，無力清償云云，惟兩造契約
      既已約明，被告所辯縱屬實，亦無礙其應受該契約約定之
      拘束，是其前開抗辯，並無理由，原告之主張堪信為真實
      。
（二）按借用人應於約定期限內，返還與借用物種類、品質、數
      量相同之物。遲延之債務，以支付金錢為標的者，債權人
      得請求依法定利率計算之遲延利息，但約定利率較高，仍
      從其約定利率，民法第478條前段及第233條第1項分別定
      有明文。次按數人負同一債務，明示對於債權人各負全部
      給付之責任者，為連帶債務；連帶債務之債權人得對於債
      務人中之一人或數人或其全體，同時或先後請求全部或一
      部之給付，民法第272條第1項、第273條第1項亦定有明文
      。本件賴秀香向原告借款，尚積欠如主文第1項所示之本
      金及利息迄未清償，而被告為連帶保證人，依借據、其他
      約定事項及連帶保證之約定，被告自應負連帶清償之義務
      。從而，原告本於消費借貸及連帶保證之法律關係，請求
      被告給付如主文第1項所示之金額及約定遲延利息，洵屬
      適法，應予准許。
（三）本件訴訟費用額確定為8,370元，由敗訴之被告負擔。
六、訴訟費用負擔之依據：民事訴訟法第78條。
中    華    民    國    97    年    12    月    31    日
                  民事第二庭    法  官  楊國精
正本係照原本作成。
如對本判決上訴，須於判決送達後20日內向本院提出上訴狀。
中    華    民    國    97    年    12    月    31    日
                                書記官


司法院資訊處製作；財團法人民間司法改革基金會備份。
